臺灣彰化地方法院刑事判決　　　　　　　　　　　　　九十一年度訴字第六五五號
　　公　訴　人　臺灣彰化地方法院檢察署檢察官
　　被　　　告　甲○○
右列被告因違反毒品危害防制條例案件，經檢察官提起公訴（九十一年度毒偵字第七
二九、七九七、八九三、一０五二號）及移送併案審理（九十一年度毒偵字第一三八
二號），本院判決如左：
    主      文
甲○○連續施用第一級毒品，累犯，處有期徒刑玖月，扣案之海洛因肆小包均沒收銷
燬之。
    事      實
一、甲○○前於民國八十六年七月間因煙毒案件，經本院於八十六年十月九日以八十
    六年度訴字第七九一號判處有期徒刑三年一月，台灣高等法院台中分院於八十七
    年二月二十四日以八十七年度上訴字第一六五號駁回上訴確定，嗣入監執行後於
    八十九年四月二十五日經假釋出獄，並交付保護管束至九十年六月二十一日期滿
    止，因未經撤銷假釋，視為業已執行完畢。其另因施用毒品案件，經依本院九十
    年度毒聲字第四一三九號裁定送觀察、勒戒後，認無繼續施用毒品之傾向，業經
    臺灣彰化地方法院檢察署檢察官於九十一年一月十日以九十年度毒偵字第三三七
    七、四六○七號、九十一年度毒偵字第三四號為不起訴處分確定。詎其仍不知悔
    改，復基於施用第一級毒品海洛因之概括犯意，自九十一年二月九日起至同年四
    月二十二日止，連續在彰化縣溪州鄉○○村○○路廿號住處，以將第一級毒品海
    洛因摻入香煙中點燃產生煙霧再予吸用之方式，施用第一級毒品海洛因多次。嗣
    於九十一年三月二十一日上午十時四十分許，在彰化縣溪州鄉大庄村松腳巷二十
    號住處為警查獲，並扣得毒品海洛因一小包（淨重零點二二公克）、再於同日中
    午十二時二十一分在彰化縣警察局北斗分局接受尿液定期調驗後查獲。復於同年
    三月二十七日下午三時四十分許在其上開住處為警查獲，並扣得其所有供施用之
    海洛因一小包（因量微無法秤重）。又於同年四月六日下午二時許在其上開住處
    為警查獲，並扣得其所有供施用之海洛因一小包（淨重零點零七公克）。末於同
    年四月二十三日下午一時三十分許，同在其上開住處為警查獲，並扣得毒品海洛
    因一小包（毛重約零點一公克），經依本院九十一年度毒聲字第一一一一號裁定
    送觀察、勒戒後，認有繼續施用毒品之傾向。
二、案經彰化縣警察局北斗分局、田中分局先後報請臺灣彰化地方法院檢察署檢察官
    偵查起訴及移送併案審理。
    理      由
一、右揭犯罪事實業據被告甲○○坦白承認，其為警採集之尿液，先後送請彰化縣衛
    生局及詮昕科技股份有限公司檢驗結果，均呈嗎啡（海洛因施用入人體後，水解
    還原成嗎啡，再循嗎啡之代謝方式排出體外）、鴉片類陽性反應，有該局九十一
    年三月二十九日、九十一年四月八日、九十一年四月二十二日、九十一年五月十
    五日煙檢字第九一０五０一、九一０五六一、九一０六六八、九一０七九五號煙
    毒尿液檢驗成績書四紙及詮昕科技股份有限公司濫用藥物尿液檢驗報告一紙附卷
    可稽（分見九十一年度毒偵字第七二九號卷第二０頁、九十一年度毒偵字第七九
    七號卷第十四頁、九十一年度毒偵字第八九三號卷第二三頁、九十一年度毒偵字
    第一０五二號第二三頁、彰化縣警察局北斗分局刑案偵查卷）。而扣案之白色粉
    末四小包，經法務部調查局鑑定及彰化縣警察局田中分局初步檢驗結果確為海洛
    因無誤，有該局九十一年四月二十四日、九十一年四月二十五日、九十一年四月
    二十四日調科壹字第一四０００八一六四、000000000、000000
    000號鑑定通知書及彰化縣警察局田中分局初步檢驗報告單（分見九十一年度
    毒偵字第七二九號卷第二五頁、九十一年度毒偵字第七九七號卷第十五頁、九十
    一年度毒偵字第八九三號卷第二二頁、九十一年度毒偵字第一０五二號第二三頁
    、彰化縣警察局田中分局刑案偵查卷）。此外復有該四小包海洛因扣案可資佐證
    ，被告施用第一級毒品海洛因之事證堪以認定。又被告前因施用毒品案件，經依
    本院九十年度毒聲字第四一三九號裁定送觀察、勒戒後，認無繼續施用毒品之傾
    向，由臺灣彰化地方法院檢察署檢察官於九十一年一月十日以九十年度毒偵字第
    三三七七、四六○七號、九十一年度毒偵字第三四號為不起訴處分確定，後因本
    件施用毒品案件，送觀察、勒戒後，認有繼續施用毒品之傾向等情，有台灣彰化
    地方法院檢察署八十九年度毒偵字第三三七七、四六○七號、九十一年度毒偵字
    第三四號不起訴處分書一份、台灣彰化看守所附設勒戒處所九十一年五月十四日
    彰所戒字第０九一０００一一三四號函送之有無繼續施用毒品傾向證明書、台灣
    高等法院被告全國前案紀錄表及臺灣彰化地方法院檢察署刑案資料查註紀錄表等
    資料在卷足憑，本件事證明確，被告於五年內二犯施用毒品之犯行應堪認定。
二、核被告甲○○所為，係犯毒品危害防制條例第十條第一項之施用第一級毒品罪。
    被告持有第一級毒品之低度行為應為其施用之高度行為吸收，不另論罪。被告先
    後多次施用第一級毒品海洛因之犯行，時間緊接，所犯又係構成要件相同之罪名
    ，顯係基於概括犯意為之，應依連續犯規定論以一罪，並加重其刑。其前開所犯
    二罪間，犯罪構成要件不同，行為互殊，顯係基於各別犯意為之，應予分論併罰
    。被告前於八十六年七月間因煙毒案件，經本院於八十六年十月九日以八十六年
    度訴字第七九一號判處有期徒刑三年一月，台灣高等法院台中分院於八十七年二
    月二十四日以八十七年度上訴字第一六五號駁回上訴確定，嗣入監執行後於八十
    九年四月二十五日經假釋出獄，並交付保護管束至九十年六月二十一日期滿為止
    ，因未經撤銷假釋，視為業已執行完畢，有臺灣高等法院被告全國前案紀錄表及
    台灣彰化地方法院檢察署刑案資料查註紀錄表在卷可稽，其於刑之執行完畢後五
    年內再犯有期徒刑以上之罪，係屬累犯，依法應遞加重其刑。公訴人起訴事實雖
    未敘及被告於九十一年三月二十一日中午十二時二十一分在彰化縣警察局北斗分
    局接受定期調驗後查獲施用第一級毒品海洛因之事實，然此部分之事實與公訴人
    起訴之犯罪事實具有連續犯之裁判上一罪之關係，為起訴效力所及，本院自應併
    予審究。爰審酌被告犯罪次數、動機、目的、方法、不知珍惜身體，犯罪所生危
    害，現於戒治處所戒治中及其犯後態度等一切情狀，量處如主文所示之刑。至於
    扣案被告所有之海洛因四小包，係屬第一級毒品，爰依毒品危害防制條例第十八
    條第一項前段規定，沒收銷燬之。
據上論斷，應依刑事訴訟法第二百九十九條第一項前段，毒品危害防制條例第十條第
一項、第十八條第一項前段，刑法第十一條前段、第五十六條、第四十七條，判決如
主文。
本案經檢察官孫源志到庭執行職務。
中    華    民    國    九十一      年      七      月      十  一      日
                                台灣彰化地方法院刑事第二庭
                                    法      官  李  水  源
右正本證明與原本無異。
如不服本判決，應於判決送達後十日內向本院提出上訴狀( 須附繕本 )。
                法院書記官  廖  建  興
中    華    民    國    九十一      年      七      月      十  二      日
附錄論罪科刑法條：
毒品危害防制條例第十條
施用第一級毒品者，處六月以上五年以下有期徒刑。
施用第二級毒品者，處三年以下有期徒刑。
